Vitor Manoel Bitencourt Araújo

vitormbaraujo1306@gmail.com | +55 (71) 98278-7182

Linkedln: https://www.linkedin.com/in/vitor-bitencourt0

GitHub: https://github.com/BitencourtVitor

CARGO DESEJADO: ANALISTA DE DADOS / CIENTISTA DE DADOS

RESUMO & HABILIDADES

Profissional proativo, comunicativo e motivado com mais de 4 anos de experiência em vendas, atendendo tanto no modelo Business-to-Costumer (B2C) quanto Business-to-Business (B2B). Conhecimento em tecnologia e habilidades em análise de dados para tomada de decisão. Busca constante pela evolução e alinhamento com as tendências do mercado.

- Experiência em análise de dados e inteligência de negócios.
- Extração de dados em SQL e Python (Web Scraping).
- Transformação, limpeza e análise de dados com Python, Power Query, Google Colab.
- Desenvolvimento de dashboards e relatórios utilizando ferramentas de visualização de dados como Power BI, Excel, Tableau e Looker Studio.
- Pensamento crítico, organização e criatividade para pensar em prováveis soluções para os mais diversos problemas de negócio.
- Honestidade, transparência, proatividade, adaptabilidade, perseverança.

EXPERIÊNCIA PROFISSIONAL

CNA - ESCOLA DE IDIOMAS

Fev 2023 — Mai 2023

CONSULTOR COMERCIAL

Fev 2023 — Mai 2023

Como consultor comercial, fui responsável pela prospecção de alunos durante os períodos de matrículas, incluindo desde o primeiro contato, visita a escola, comunicação sobre detalhes contratuais e o pós-venda.

- Gestão de vendas e metas
- Prospecção de clientes
- Conhecimento em Inglês

TRANSFORME VIDROS

Abr 2021 — Jan 2023

CONSULTOR COMERCIAL

Out 2021 — Jan 2023

Como Consultor Comercial, fui responsável pelo atendimento em um roteiro que incluía dezenas de cidades até os limites do estado, realizei um importantíssimo estudo sobre vendas no banco de dados da empresa.

- Gestão de vendas e metas
- SQL, Excel e Power BI para análise de dados
- Alta satisfação do cliente
- Comunicação e negociação B2B
- Inteligência emocional

AUXILIAR DE PROJETOS

Abr 2021 — Set 2021

Como Auxiliar de Projetos, fui responsável pela inserção dos projetos em fábrica. Liderei um projeto de análise de dados que estudava os principais problemas e possíveis soluções, visando a redução de prejuízos.

- Organização e agilidade
- Gestão do tempo
- Excel para análise de dados
- Resolução de problemas
- Liderança de projetos

PROMOTOR DE VENDAS

Mai 2019 — Fev 2021

Como promotor de vendas, fui responsável pelo abastecimento, controle do estoque e manutenção no espaço mantido pelo contratante no Atacadão (rede de supermercados) mesmo diante dos concorrentes.

- Comunicação com o cliente
- Organização e agilidade
- Gestão do tempo
- Mediação de conflitos

FORMAÇÃO

Faculdade Pitágoras

Bacharelado em Engenharia Civil Jan 2019 — Jun 2022 (trancado) Santo Antônio de Jesus/BA

• Universidade Salvador - UNIFACS

Bacharelado em Engenharia Civil Jan 2018 — Dez 2018 Salvador/BA

• Ensino Médio

Jan 2015 — Dez 2017 Santo Antônio de Jesus/BA

IDIOMAS

- Português Nativo
- Inglês Intermediário

CURSOS

Awari

Linguagem Python - Jan/2023 Formação em Data Science - Jan/2023

LinkedIn Learning

Fundamentos de Análise de Dados - Out/2022

Dadoteca

Looker Studio - Ago/2022

• Programador Tupiniquim

Tableau para Iniciantes - Ago/2022

Microlins

Excel Avançado/VBA - Mai/2022